【裁判字號】    91,訴,2220
【裁判日期】    920121
【裁判案由】    槍砲彈藥刀械管制
【裁判全文】
臺灣板橋地方法院刑事判決                        九十一年度訴字第二二二號
    公  訴  人  臺灣板橋地方法院檢察署檢察官
    被      告  甲○○  男  三.
右列被告因違反槍砲彈藥刀械管制條例案件，經檢察官提起公訴（九十一年度偵字第
一三二二四號），本院判決如左：
    主  文
甲○○未經許可，持有可發射子彈具有殺傷力之槍枝，處有期徒刑壹年貳月，併科罰
金新臺幣參萬元，罰金如易服勞役，以新臺幣玖佰元即銀元參佰元折算壹日。
扣案改造玩具手槍壹支（含彈匣壹個；槍枝管制編號：0000000000號）沒
收。
    事  實
一、甲○○明知可發射子彈具有殺傷力之改造玩具手槍，係槍砲彈藥刀械管制條例所
    列管之槍枝，未經許可不得持有，竟仍於民國（下同）九十一年七月十七日晚間
    十時至十二時間某時，在其位於臺北縣新莊市○○路○段一四九巷二十一弄五號
    五樓住處，自真實姓名年籍不詳、綽號「阿揚」之成年男子處收受仿BERETTA廠
    半自動手槍製造之金屬玩具手槍更換土造金屬槍機及槍管改造而成，可發射子彈
    具有殺傷力之改造玩具手槍一支（含彈匣一個；槍枝管制編號：0000000
    000號）及不具殺傷力之改造子彈三顆（均置於一只黑色拉鍊式手提袋內）而
    持有之。嗣於翌日（九十一年七月十八日）凌晨二時十五分許，在臺北縣新莊市
    ○○路三十二號前，為憲兵隊人員當場查獲，並扣得上開改造玩具手槍一支（含
    彈匣一個）、不具殺傷力之改造子彈三顆、手提袋一只等物。
二、案經國防部憲兵司令部板橋憲兵隊報請臺灣板橋地方法院檢察署檢察官偵查起訴
    。
    理  由
一、訊據被告甲○○矢口否認有何違反槍砲彈藥刀械管制條例犯行，辯稱：「阿揚」
    將該手提袋交付予伊時，僅說其內為道具槍，伊並不知道是違法的槍枝；因「阿
    揚」曾為伊介紹工作，伊只是單純幫忙，應該沒關係云云。經查：
  (一)右揭事實，業據證人即當場查獲被告持有改造玩具手槍之板橋憲兵隊調查官潘國
    賢於偵查中到庭結證綦詳，並有改造玩具手槍一支（含彈匣一個）、手提袋一只
    等扣案可資佐證；而上開改造玩具手槍一支，經送內政部警政署刑事警察局以性
    能檢驗法、試射法鑑定結果，認送鑑改造貝瑞塔手槍一支（槍枝管制編號：00
    00000000號），係由仿BERETTA廠半自動手槍製造之金屬玩具手槍更換
    土造金屬槍機及槍管改造而成之改造手槍，機械性能良好，可供擊發子彈使用，
    認具殺傷力等情，亦有該局九十一年八月十九日刑鑑字第○九一○一九五三八二
    號鑑定書一份附卷可稽。
  (二)被告雖辯稱「阿揚」將該手提袋交付伊時，僅說其內為道具槍，伊並不知道是違
    法的槍枝云云；惟查，被告於警詢、檢察官偵查中及本院訊問時，已明確供承：
    「阿揚」交付手提袋時，有告知其內為「道具槍」，且係「違法的東西」等語（
    見偵查卷第五頁之偵訊筆錄、第十六頁反面、第二十四頁反面、第四十三頁反面
    之訊問筆錄，本院九十一年十二月十九日訊問筆錄），顯見其已明知所持有者，
    係違法之槍枝無疑；再被告自承與「阿揚」已二、三個月未見面（見偵查卷第五
    頁之偵訊筆錄），則「阿揚」突於深夜到訪，並交付內有「違法」「道具槍」之
    手提袋一只，已非尋常之舉，而被告既持有該手提袋前後長達二至四小時之久，
    且上開手提袋僅係拉鍊式，並未上鎖或封存，本即易於開啟，衡情被告對於長時
    間置於其實力支配下之「可疑」手提袋，焉有不加以開啟、檢視其中所置放者究
    為何物之理？況該手提袋既係長時間處於被告持有支配之下，亦不容被告任意以
    「不知情」為由相諉。從而，被告於本院審理時改以前詞置辯，無非均屬臨訟飾
    卸之詞，不足採信。
  (三)綜上所述，本件事證明確，被告犯行堪以認定。
二、核被告所為，係犯槍砲彈藥刀械管制條例第十一條第四項之未經許可持有可發射
    子彈具有殺傷力之槍枝罪。爰審酌被告犯罪之動機、犯罪手段、其持有管制槍枝
    並無其他犯罪目的，對於社會治安所生實際危害尚非重大、犯後雖否認犯行，惟
    均配合調查，態度尚稱良好等一切情狀，量處如主文所示之刑，並就罰金部分諭
    知易服勞役之折算標準，以資懲儆。扣案之改造玩具手槍一支（含彈匣一個；槍
    枝管制編號：0000000000號），係違禁物，應依刑法第三十八條第一
    項第一款之規定宣告沒收；至不具殺傷力之子彈三顆，既與本件被告非法持有管
    制槍枝之犯行無直接關聯，亦非違禁物，而手提袋一只，則係「阿揚」用以置放
    扣案改造玩具手槍所用，並非被告所有之物，爰均不併予宣告沒收，附此敘明。
據上論斷，應依刑事訴訟法第二百九十九條第一項前段，槍砲彈藥刀械管制條例第十
一條第四項，刑法第十一條前段、第四十二條第二項、第三十八條第一項第一款，罰
金罰鍰提高標準條例第二條，現行法規所定貨幣單位折算新臺幣條例第二條，判決如
主文。
本案經檢察官楊雅清到庭執行職務
中    華    民    國      九十二    年      一      月    二十一        日
          臺灣板橋地方法院刑事第一庭
                                          審判長法  官  梁 宏 哲
                                                法  官  高 玉 舜
                                                法  官  劉 景 宜
右正本證明與原本無異。
如不服本判決，應於判決送達後十日內，向本院提出上訴狀。
                                                書記官  張 惠 芳
中    華    民    國      九十二    年      一      月     二十二       日
附錄本案論罪科刑法條全文：
槍砲彈藥刀械管制條例第十一條：
未經許可，製造、販賣或運輸第四條第一項第一款所稱其他可發射金屬或子彈具有殺
傷力之各式槍砲者，處五年以上有期徒刑，併科新臺幣一千萬元以下罰金。
未經許可，轉讓、出租或出借前項所列槍砲者，處三年以上十年以下有期徒刑，併科
新臺幣七百萬元以下罰金。
意圖供自己或他人犯罪之用，而犯前二項之罪者，處無期徒刑或七年以上有期徒刑，
併科新臺幣一千萬元以下罰金。
未經許可，持有、寄藏或意圖販賣而陳列第一項所列槍砲者，處一年以上七年以下有
期徒刑，併科新臺幣七百萬元以下罰金。
第一項至第三項之未遂犯罰之。


司法院資訊處製作；財團法人民間司法改革基金會備份。
